【裁判字號】    99,上訴,2625
【裁判日期】    991020
【裁判案由】    毒品危害防制條例
【裁判全文】
臺灣高等法院刑事判決                99年度上訴字第2625號
上  訴  人
即  被  告  甲○○
上列上訴人因違反毒品危害防制條例案件，不服臺灣板橋地方法
院99年度訴字第1645號，中華民國99年5 月31日第一審判決（起
訴案號：臺灣板橋地方法院檢察署99年度毒偵字第3087號），提
起上訴，本院判決如下：
    主  文
上訴駁回。
    事實及理由
一、本案經本院審理結果，認第一審以上訴人即被告甲○○犯毒
    品危害防制條例犯第10條第1 項之施用第一級毒品罪，並適
    用刑法累犯之規定，判處有期徒刑七月，認事用法及量刑均
    無不當，應予維持，並引用第一審判決書記載之事實、證據
    及理由（如附件）。
二、被告上訴意旨略以：被告另涉二件施用毒品罪，與本案之施
    用毒品行為，均在密集期間內以相同方式持續進行，未曾間
    斷，而具有反覆、延續實行之特徵，從而在行為概念上，應
    予評價為包括一罪之集合犯，原審判決採一罪一罰，有違最
    高法院96年度台上字第172號判決關於集合犯之認定云云。
三、按所謂「集合犯」係指刑事法若干犯罪行為態樣，本質上原
    具有反覆、延續實行之特徵，立法時既予特別歸類，定為犯
    罪構成要件之行為要素，則行為人基於概括犯意，在密切接
    近之一定時、地持續實行之複次行為，倘依社會通念，於客
    觀上認為符合一個反覆、延續性之行為觀念者，於刑法評價
    上，即應僅成立一罪。學理上所稱「集合犯」之職業性、營
    業性或收集性等具有重複特質之犯罪均屬之，例如經營、從
    事業務、收集、販賣、製造、散布等行為概念者是（最高法
    院96年度台上字第172 號判決意旨參照）。故是否該當於集
    合犯之判斷，客觀上應斟酌法律規範之本來意涵、實現該犯
    罪目的之必要手段、社會生活經驗中該犯罪必然反覆實行之
    常態及社會通念等；主觀上則視其反覆實施之行為是否出於
    行為人之一個犯意，並秉持刑罰公平原則，加以判斷之。而
    行為人施用毒品之原因，不一而足，其多次施用毒品行為，
    亦未必出於同一犯意決定；觀諸毒品危害防制條例第10條第
    1項、第2項施用毒品罪之構成要件文義，更無從認定立法者
    本即預定該犯罪之本質，必有數個同種類行為而反覆實行之
    集合犯行，故上開施用毒品之罪，自難認係集合犯之罪。被
    告上訴意旨徒以其多次被查獲施用毒品行為，應論以集合犯
    之一罪為由，提起上訴，核屬誤會集合犯定義，為無理由，
    應予駁回。
四、被告經合法傳喚，無正當理由不到庭，爰不待其陳述逕行判
    決。
據上論結，應依刑事訴訟法第373 條、第368條、第371條，判決
如主文。
本案經檢察官曾俊哲到庭執行職務。
中    華    民    國    99    年    10    月    20   日
                  刑事第二十三庭審判長法  官  童有德
                                      法  官  徐蘭萍
                                      法  官  劉方慈
以上正本證明與原本無異。
如不服本判決，應於收受送達後十日內向本院提出上訴書狀，其
未敘述上訴之理由者並得於提起上訴後十日內向本院補提理由書
（均須按他造當事人之人數附繕本）。「切勿逕送上級法院」。
                                      書記官  李家敏
中    華    民    國    99    年    10    月    20   日
毒品危害防制條例第10條
施用第一級毒品者，處6月以上5年以下有期徒刑。
施用第二級毒品者，處3年以下有期徒刑。

司法院資訊處製作；財團法人民間司法改革基金會備份。
